PIERCE NOVOA HUAMAN

SOFTWARE DEVELOPER

+1 año de experiencia como Software Developer. Calificado para diseñar, desarrollar y testear aplicaciones web y móviles efectivas, seguras y atractivas. Siempre actualizado en las tendencias de tecnología, enfocado en la calidad del código y la experiencia del usuario. Capacidad de adaptación a nuevos entornos, trabajo en equipo y organización.

EXPERIENCIA

Mobile Developer en I.E. Nuestra Señora de Lourdes

Agosto 2022 - Diciembre 2022 [Ascope, Perú] [Institución Educativa, B2C]

- Desarrollé una aplicación móvil multiplataforma llamada Brainconcent, enfocada en el entrenamiento de la concentración en niños con TDAH.
- Escribí un código mantenible y escalable bajo los principios de Clean Architecture, y Flutter_bloc, para la gestión del estado.
- Trabajé con una variedad de diferentes lenguajes, marcos y sistemas gestores de base de datos tales como JavaScript, Dart, Flutter, Node.js, Express y MongoDB.
- Experiencias de usuario coherentes para los dispositivos móviles iOS y Android.
- Publiqué la aplicación móvil en las tiendas de aplicaciones App Store y Play Store.

Web Developer en Software Development Cieza

Febrero 2022 - Julio 2022 [Trujillo, Perú] [Compañía de Tecnología, B2B]

- Escribí un código moderno, eficaz y sólido para desarrollar una e-commerce para Luisa's Cake, una empresa pastelera en la ciudad de Trujillo.
- Trabajé con una variedad de diferentes lenguajes, marcos y sistemas de gestión de base de datos tales como JavaScript, TypeScript, React, Node.js, Express y MySQL.
- Colaboré con un equipo de diseñadores, clientes y partes interesadas del proyecto.
- Seguí los principios de la metodología ágil SCRUM, para una entrega iterativa e incremental del producto.

HABILIDADES

- Principios Ágiles
- Adaptabilidad
- Trabajo en Equipo
- Testing

- React
- Flutter
- Express
- Node.js

- MongoDB
- MySQL
- Git
- Docker

EDUCACIÓN

Ingeniería de Sistemas en Universidad César Vallejo (UCV)

Abril 2018 - Diciembre 2022 [Trujillo, Perú]